【裁判字號】    95,訴,327
【裁判日期】    950421
【裁判案由】    違反著作權法
【裁判全文】
臺灣臺南地方法院刑事判決               95年度訴字第327號
公  訴  人  臺灣臺南地方法院檢察署檢察官
被      告  甲○○
                      號
上列被告因違反著作權法案件，經檢察官提起公訴（95年度偵字
第2926號），被告就犯罪事實為有罪之陳述，本院裁定進行簡式
審判程序，判決如下：
    主  文
甲○○連續意圖銷售，而擅自以重製於光碟之方法侵害他人之著
作財產權，處有期徒刑捌月，緩刑貳年。扣案如附表所示之物品
均沒收。
    事  實
一、甲○○明知日本卡通「機動戰士鋼彈ＳＥＥＤ  ＤＥＳＴＩ
    ＮＹ」、「鋼彈ＳＥＥＤ」及附表編號三至四所示之視聽著
    作，係日本國株式會社享有著作財產權，並由群
    英社國際股份有限公司（下稱群英社公司）享有著作財產權
    之專屬授權，以及其他不詳著作財產權人所享有，非經著作
    財產權人或專屬授權人之同意或授權，不得擅自重製。甲○
    ○亦明知上開視聽著作係經由網際網路上某不知名網站，以
    ＥＭＵＬＥ之Ｐ２Ｐ程式下載，再利用電腦內建燒錄器等設
    備，燒錄成視聽光碟，均非正版光碟，乃侵害著作財產權之
    重製物，竟貪圖小利，基於散布重製光碟暨意圖以重製光碟
    方式予以銷售之概括犯意，自民國九十四年十月八日起，在
    其位於臺南縣仁德鄉○○村○○○路三五三巷二一號住處，
    下載如附表編號一至四之視聽著作後，於雅虎國際資訊有限
    公司所經營之雅虎奇摩拍賣網站上（http://tw.bid.yahoo.
    com），以「ｊｊ９４ｉｄｄ」帳號註冊後，在該網站上連
    續刊登散布如附表編號一至四所示視聽著作光碟之廣告，供
    不特定人上網瀏覽，因每部卡通所需光碟數量不同，甲○○
    遂以每片獲利約新臺幣（下同）三十元之價格販售，俟有客
    戶訂購，即提供ｚｃｙａｉ＠ｍｓ９５．ｕｒｌ．ｃｏｍ．
    ｔｗ之電子郵件信箱及其第一商業銀行歸仁分行帳戶（帳號
    ：00000000000），供作聯絡交易及付款之用。
    其後甲○○再以其所有之電腦（內含燒錄機）一部、空白Ｄ
    ＶＤ光碟、光碟棉套及信封，連續以光碟燒錄方式，非法重
    製如附表編號一至四所示視聽著作光碟，而擅自以重製光碟
    移轉所有權之方法，散布及販賣侵害著作財產權之重製物予
    不特定人，共計獲利約三千餘元。嗣於九十五年一月十九日
    十七時十分許，經警持本院核發之搜索票前往甲○○住處進
    行搜索，並扣得如附表所示之物品，始查悉上情。
二、案經群英社公司告訴內政部警政署保安警察第二總隊第一大
    隊第三中隊報告臺灣臺南地方法院檢察署檢察官偵查後提起
    公訴。
    理  由
一、上揭犯罪事實，業據被告甲○○於本院審理時自白承認（見
    本院卷第十五頁），核與告訴代理人乙○○所為證詞相符（
    見警卷第十至十二頁），復有本案著作財產權證明文件及專
    屬授權文件（見警卷第十三頁至三二頁）、拍賣網站影印資
    料（見警卷第四七至五九頁）、第一商業銀行存摺存款客戶
    資料查詢單（見警卷第六十頁）各一份、現場蒐證照片八張
    （見警卷第六一至六二頁）在卷可稽；另有盜版視聽著作光
    碟八十一片、供燒錄及儲存上開視聽著作之電腦主機一台（
    內建燒錄機一台）、棉套五十個、空白ＤＶＤ光碟片五十片
    、信封十三只、標籤紙一張、郵局掛號函件執據八張扣案可
    證（見警卷第三七至四三頁），足認被告自白確與事實相符
    ，自可採信。綜上，本案事證明確，被告犯行應堪認定。
二、論罪科刑：
  (一)核被告所為，係違反著作權法第九十一條第三項、同法第九
    十一條之一第三項之罪。被告意圖銷售而擅自重製光碟，並
    明知上開光碟係侵害著作財產權之重製光碟，仍擅自以移轉
    所有權之方法散布著作重製光碟，因而侵害他人之著作財產
    權，所犯上開二罪間，有方法目的之牽連關係，應依刑法第
    五十五條之規定，從重論以著作權法第九十一條第三項之罪
    。其先後多次犯行，時間緊接，犯罪構成要件相同，顯係基
    於概括犯意反覆為之，應依刑法第五十六條連續犯之規定論
    以一罪，並加重其刑。
  (二)爰審酌被告並無犯罪前科，素行良好，有臺灣高等法院被告
    全國前案紀錄表存卷可按（見本院卷第四頁），且被告係貪
    圖小利而犯本罪，迄今販賣盜版視聽著作約一百片，所得亦
    僅約三千元，犯罪所得利益非鉅等被告之品行、犯罪之動機
    、目的、手段、販賣仿冒影音光碟數量、所得利益，又被告
    始終坦承犯罪，犯後態度良好等一切情狀，量處如主文所示
    之刑，以資警惕。又被告前未曾受有期徒刑以上刑之宣告，
    已如前述，其因一時失慮，致罹刑典，事後已坦承犯行，深
    具悔意，且被告已在查獲前將所有盜版商品下架，不在網路
    上販售，並於九十五年三月二十三日以十二萬元與告訴人達
    成和解，告訴人亦表示希望給予被告緩刑機會，有陳述狀影
    本一份附卷可稽（見本院卷第二二至二三頁），而被告目前
    亦有正當工作及家庭，為免被告因本案刑之宣告無法融入社
    會工作，本院認被告經此刑之宣告後，應知警惕而無再犯之
    虞，因認暫不執行其刑為當，予以宣告緩刑二年，以啟自新
    。
  (三)扣案如附表所示盜版視聽著作光碟八十一片、供燒錄及儲存
    上開視聽著作之電腦主機一台（內建燒錄機一台）、棉套五
    十個、空白ＤＶＤ光碟片五十片、信封十三只、標籤紙一張
    等物品，均為被告供本件犯罪所用之物，不問屬於被告與否
    ，應依著作權法第九十八條之規定宣告沒收。至於郵局掛號
    函件執據八張，乃被告販賣上開盜版視聽光碟所取得之郵局
    證明，非供本件犯罪所用或因犯罪所得之物，無庸予以沒收
    ，併此敘明。
據上論斷，應依刑事訴訟法第二百九十九條第一項前段、第二百
七十三條之一第一項，著作權法第九十一條第三項、第九十一條
之一第三項、第九十八條，刑法第十一條前段、第五十六條、第
五十五條、第七十四條第一款，罰金罰鍰提高標準條例第一條但
書，判決如主文。
本案經檢察官丙○○到庭執行職務。
中    華    民    國    95    年    4     月    21    日
                  刑事第十一庭  法  官  李東柏
以上正本證明與原本無異。
如不服本判決，應於判決送達後十日內，向本院提出上訴狀。
                                書記官  簡湘雲
中    華    民    國    95    年    4     月    21    日
附錄本案論罪科刑法條全文：
著作權法第九十一條第二項、第三項
意圖銷售或出租而擅自以重製之方法侵害他人之著作財產權者，
處六月以上五年以下有期徒刑，得併科新臺幣二十萬元以上二百
萬元以下罰金。
以重製於光碟之方法犯前項之罪者，處六月以上五年以下有期徒
刑，得併科新臺幣五十萬元以上五百萬元以下罰金。
著作權法第九十一條之一第三項
犯前項之罪，其重製物為光碟者，處六月以上三年以下有期徒刑
，得併科新臺幣二十萬元以上二百萬元以下罰金。但違反第八十
七條第四款規定輸入之光碟，不在此限。
附表：
┌──┬──────┬───┬─────┬────┐
│編號│  品    名  │ 數量 │著作財產權│ 備註   │
│    │            │      │人        │        │
├──┼──────┼───┼─────┼────┤
│一  │機動戰士鋼彈│柒片  │群英社國際│群英社公│
│    │SEED DESTINY│      │股份有限公│司提出告│
│    │盜版影音光碟│      │司        │訴      │
├──┼──────┼───┼─────┼────┤
│二  │鋼彈SEED    │壹片  │同上      │同上    │
│    │盜版影音光碟│      │          │        │
├──┼──────┼───┼─────┼────┤
│三  │火影忍者    │壹拾玖│不詳      │非告訴片│
│    │盜版影音光碟│片    │          │        │
├──┼──────┼───┼─────┼────┤
│四  │海賊王      │伍拾肆│同上      │同上    │
│    │盜版影音光碟│片    │          │        │
├──┼──────┼───┼─────┴────┤
│五  │牛皮紙袋（信│壹拾│供犯罪所用之物      │
│    │封）        │只    │                    │
├──┼──────┼───┤                    │
│六  │空白ＤＶＤ片│伍拾片│                    │
├──┼──────┼───┤                    │
│七  │標籤紙      │壹張  │                    │
├──┼──────┼───┤                    │
│八  │棉套        │伍拾個│                    │
├──┼──────┼───┤                    │
│九  │電腦主機（含│壹台  │                    │
│    │內建式燒錄器│      │                    │
│    │）          │      │                    │
│    │            │      │                    │
└──┴──────┴───┴──────────┘


司法院資訊處製作；財團法人民間司法改革基金會備份。
